【裁判字號】    96,易,5708
【裁判日期】    970527
【裁判案由】    加重竊盜
【裁判全文】
臺灣臺中地方法院刑事判決              96年度易字第5708號
公  訴  人  臺灣臺中地方法院檢察署檢察官
被      告  乙○○
                  （另案羈押於臺灣臺中看守所）
上列被告因加重竊盜案件，經檢察官提起公訴（96年度偵字第22
440號），本院判決如下：
    主    文
乙○○於夜間侵入住宅竊盜，處有期徒刑拾月。又於夜間侵入住
宅竊盜，處有期徒刑壹年。應執行有期徒刑壹年捌月。
    犯罪事實
一、乙○○意圖為自己不法之所有，先後為下列加重竊盜犯行：
（一）於民國九十六年六月一日凌晨一時四十五分許之夜間，至
      丙○○位於臺中市○區○○○街七九號住宅，利用該住宅
      鐵捲門未關之機會，以自備之鋁門鑰匙一支，開啟該住宅
      之落地鋁門，侵入丙○○的住宅內，竊取丙○○所有之現
      金新臺幣（下同）二萬元及菲力浦牌行動電話三支（價值
      一萬二千元），得手後逃離現場。嗣因丙○○發現住宅失
      竊財物後報警處理，經警方於上開住宅內之櫥櫃門玻璃窗
      上，以粉末採集法採得可疑指紋，經送內政部警政署刑事
      警察局，以指紋電腦比對法、指紋特徵點比對法鑑驗結果
      ，發現與該局檔存之乙○○指紋卡之左中指指紋相符，因
      而查悉上情。
（二）次於九十六年六月十九日凌晨四時許之夜間，至甲○○位
      於臺中市南區永興五巷二之三二號住宅，利用該住宅鐵捲
      門未關之機會，以自備之鋁門鑰匙一支，開啟該住宅之落
      地鋁門，侵入甲○○的住宅內，竊取甲○○所有之華碩牌
      型號Ｗ五、Ａ四手提電腦各一台（價值七萬元）、洋酒十
      瓶（價值十萬元），得手後逃離現場。嗣因甲○○發現住
      宅失竊財物後報警處理，經警方於上開住宅之麥卡倫酒空
      紙袋上，以寧海德林法採得可疑指紋、掌紋，經送內政部
      警政署刑事警察局，以指紋電腦比對法、指紋特徵點比對
      法鑑驗結果，發現與該局檔存之乙○○指紋卡之右中指指
      紋、左手掌掌紋相符，因而查悉上情。
二、案經丙○○、甲○○訴由臺中市警察局第三分局報告臺灣臺
    中地方法院檢察署檢察官偵查起訴。
    理    由
一、證據能力部分（本案所引用之供述及非供述證據，均有證據
    能力）：
（一）按被告以外之人（包括證人、鑑定人、告訴人、被害人及
      共同被告等）於審判外之陳述，雖不符刑事訴訟法第一百
      五十九條之一至之四等四條之規定，而經當事人於審判程
      序同意作為證據，法院審酌該言詞陳述或書面陳述作成時
      之情況，認為適當者，亦得為證據；當事人、代理人或辯
      護人於法院調查證據時，知有刑事訴訟法第一百五十九條
      第一項不得為證據之情形，而未於言詞辯論終結前聲明異
      議者，視為有前項之同意，同法第一百五十九條之五定有
      明文。立法意旨在於傳聞證據未經當事人之反對詰問予以
      核實，原則上先予排除。惟若當事人已放棄反對詰問權，
      於審判程序中表明同意該等傳聞證據可作為證據；或於言
      詞辯論終結前未聲明異議，基於尊重當事人對傳聞證據之
      處分權，及證據資料愈豐富，愈有助於真實發見之理念，
      且強化言詞辯論主義，使訴訟程序得以順暢進行，上開傳
      聞證據亦均具有證據能力。本案丙○○、甲○○於警詢時
      之陳述及本案其他所引用之供述證據，其性質屬於證人於
      審判外的陳述，而為傳聞證據，且查無符合刑事訴訟法第
      一百五十九條之一至之四等前四條之情形者，原雖無證據
      能力，然上開供述證據內容，業經本院審理時予以提示並
      告以要旨，且經檢察官及被告表示意見。當事人已知上述
      供述證據乃傳聞證據，而未於言詞辯論終結前聲明異議者
      ，視為同意作為證據，本院審酌上開供述證據作成時，並
      無人情施壓或干擾，亦無不當取供之情形，認為以之作為
      本案之證據亦屬適當，而有證據能力。
（二）除法律另有規定外，實施刑事訴訟程序之公務員因違背法
      定程序取得之證據，其有無證據能力之認定，應審酌人權
      保障及公共利益之均衡維護，刑事訴訟法第一百五十八之
      四定有明文。惟本案所引用之非供述證據，並無證據證明
      係實施刑事訴訟程序之公務員違背法定程序所取得，自應
      認均具有證據能力。
二、實體認定部分：
    上揭事實，業據被告乙○○於本院審理時坦承不諱，核與證
    人丙○○、甲○○於警詢及本院審理時證述住宅失竊財物之
    情節相符。而警方於被害人丙○○上開住宅內之櫥櫃門玻璃
    窗上，以粉末採集法採得可疑指紋，經送內政部警政署刑事
    警察局，以指紋電腦比對法、指紋特徵點比對法鑑驗結果，
    發現與該局檔存之乙○○指紋卡之左中指指紋相符等情，有
    內政部警政署刑事警察局九十六年七月十七日刑紋字第Ｚ0
    00000000號鑑驗書、臺中市警察局第三分局（丙○○住宅）現場勘察報告暨現場照片在卷可證；另警方於被害
    人甲○○上開住宅之麥卡倫酒空紙袋，以寧海德林法採得可
    疑指紋、掌紋，經送內政部警政署刑事警察局，以指紋電腦
    比對法、指紋特徵點比對法鑑驗結果，發現與該局檔存之乙○○指紋卡之右中指指紋、左手掌掌紋相符，亦有內政部警
    政署刑事警察局九十六年八月九日刑紋字第Ｚ000000
    000號鑑驗書、臺中市警察局第三分局（甲○○住宅）現
    場勘察報告暨現場照片附卷可查，堪認被告自白情節與事實
    相符，本案事證明確，被告犯行洵堪認定。
三、論罪科刑部分：
（一）核被告乙○○所為，均係犯刑法第三百二十一條第一項第
      一款之於夜間侵入住宅竊盜罪。公訴意旨雖認犯罪事實一
      之（一）、（二）部分，另該當刑法第三百二十一條第一
      項第二款之毀越門扇、牆垣或其他安全設備的加重條件，
      然被告於本院審理時陳稱係以自備之鋁門鑰匙一支，開啟
      丙○○、甲○○住宅之落地鋁門，而侵入丙○○、甲○○
      的住宅內，分別竊取丙○○、甲○○所有之財物，並無毀
      越門扇、牆垣或其他安全設備的行為等情，核與證人丙○○、甲○○於本院審理時均證稱歹徒係開啟渠等住宅的落
      地鋁門後，入內行竊財物，渠等住宅之門扇、牆垣或其他
      安全設備並未遭到破壞等情相符，顯然被告並不該當刑法
      第三百二十一條第一項第二款之加重條件，公訴意旨容有
      誤認，併予敘明。被告二次加重竊盜犯行，犯意各別，應
      分論併罰。
（二）爰審酌被告乙○○已有違反替代役實施條例之刑事前案紀
      錄，有臺灣高等法院被告前案紀錄表在卷可證，堪認其品
      行不佳，並斟酌被告年輕力壯，不思以正當途徑掙取金錢
      ，竟以竊取被害人財物之方式，滿足個人的物質慾望，惡
      性非輕，被告於夜間侵入被害人住宅內竊取財物，除侵害
      被害人之財產監督權外，更嚴重危害被害人的居住安寧，
      使被害人於日後對住宅的基本安全失去信心，戕害被害人
      免於恐懼之自由，所生危害甚鉅，被告於竊取被害人丙○○住宅內之財物後，尚不知有所節制，再度竊取被害人甲○○住宅內之財物，且於被害人甲○○住宅內竊得之財物
      價值，亦高於在被害人丙○○住宅內竊得之財物價值，被
      告於警詢、檢察官偵查及本院審理之初，在警方已於被害
      人住處採得其指紋、掌紋，而充分掌握其犯有竊盜罪名之
      證據下，猶飾詞否認犯行，毫無悔意，嗣並逃匿而拒絕接
      受審判，經本院再度傳喚被害人丙○○、甲○○到庭作證
      ，並對被告發布通緝，而經警方緝獲到案，被告始坦承犯
      行，犯後態度難認良好等一切情狀，分別量處如主文所示
      之刑，並定其應執行之刑，以示懲儆。被告所有用以開啟
      被害人丙○○、甲○○住宅落地鋁門之鑰匙一支，固為被
      告供上開犯罪所用之物，然既未經扣案在案，無從加以特
      定，復非違禁物，為免日後執行之困難，爰不為沒收之諭
      知，末此說明。
據上論斷，應依刑事訴訟法第二百九十九條第一項前段、刑法第
三百二十一條第一項第一款、第五十一條第五款，判決如主文。
中    華    民    國    97    年    5     月    27    日
                  刑事第十三庭  法  官  陳  得  利
上正本證明與原本無異。
如不服本判決，應於收受送達後十日內向本院提出上訴書狀（應
敘述具體理由並附繕本）。
上訴書狀如未敘述理由，應於上訴期間屆滿後二十日內補提理由
書於本院。
                                書記官  鐘  麗  芳
中    華    民    國    97    年    5     月    27    日
附錄論罪科刑法條全文：
中華民國刑法第三百二十一條第一項第一款
犯竊盜罪而有左列情形之一者，處六月以上、五年以下有期徒刑
：
一、於夜間侵入住宅或有人居住之建築物、船艦或隱匿其內而犯之者。


司法院資訊處製作；財團法人民間司法改革基金會備份。
